臺灣高雄地方法院刑事判決　　　　　　　94年度易字第1268號
公　訴　人　臺灣高雄地方法院檢察署檢察官
被　　　告　乙○○
上列被告因竊盜等案件，經檢察官提起公訴（94年度偵字第
14878 號），本院於準備程序進行中，因被告就被訴事實為有罪
之陳述，經告知簡式審判程序意旨，並聽取公訴人及被告之意見
後，本院合議庭裁定由受命法官獨任依簡式審判程序審理，判決
如下：
    主  文
乙○○連續結夥三人以上竊盜，處有期徒刑玖月。
    事  實
一、乙○○基於意圖為自己不法所有之概括犯意，連續為下列行
    為：
  (一)於民國94年3 月10日晚上11時40分許，與洪慈憶（另案審理
    ）基於意圖為自己不法所有之概括犯意聯絡，趁高雄市○○
    區○○路117 巷51號1 樓丙○○之住處大門未關之際，由乙○○在外把風，洪慈憶負責進入屋內下手行竊，竊得丙○○
    所有之手提包1 只（內有現金新臺幣1,600 元、皮夾1 只、
    高新銀行空白支票2 紙、國民身分證、信用卡、提款卡、行
    車執照、高雄銀行營業部票號ABH0000000號、面額150,000
    元之支票1 紙與鑰匙1 串）。其中所得現金1,600 元由洪慈
    憶與乙○○朋分，皮包、支票、證件與鑰匙等則由洪慈憶留
    存。
  (二)於94年3 月12日上午10時許，乙○○與洪慈憶復承前竊盜之
    概括犯意，與徐雨勝（另案審理）基於竊盜之犯意聯絡，持
    上開洪慈憶竊自丙○○皮包內之鑰匙，前往丙○○經營之「
    海世界餐廳」（無故侵入他人建築物部分未據告訴），並以
    上揭鑰匙所附遙控器開啟餐廳大門入內搜尋財物，由徐雨勝
    竊得雪茄20支與COORS 牌夜光燈1 具後離去。除夜光燈由洪
    慈憶留存外，竊得之雪茄，則由洪慈憶持往高雄市○○路與
    三多路路口附近之菸酒行變賣朋分。
  (三)嗣於94年4 月18日為警持搜索票至洪慈憶位於高雄市○○區
    ○○街239號7樓住處搜索查獲，並循線查知上情。
二、案經丙○○、甲○○訴由內政部警政署高雄港務警察局移送
    臺灣高雄地方法院檢察署檢察官偵查起訴。
    理  由
一、按本件被告乙○○所犯係死刑、無期徒刑、最輕本刑為3 年
    以上有期徒刑以外之罪，其於準備程序就前揭被訴事實為有
    罪之陳述，經受命法官告知簡式審判程序之旨，並聽取其與
    公訴人之意見後，本院認無不得或不宜改依簡式審判程序進
    行之處，爰依刑事訴訟法第273 條之1 第1 項、第284 條之
    1 ，裁定本件由受命法官獨任進行簡式審判程序，合先敘明
    。
二、訊據被告乙○○對於上開犯罪事實均坦承不諱，並據告訴人
    丙○○及甲○○於警詢及偵查中指訴綦詳，核與共犯洪慈憶
    、徐雨勝於警詢及偵查中之供述大致相符，且有扣押物品清
    單、扣押物品目錄表各1 份在卷可稽，是被告上開出於任意
    性之自白顯與事實相符，應堪採為認定被告有罪之證據。本
    案事證明確，被告犯行堪以認定，應予依法論科。
三、核被告乙○○所為，係犯刑法第321 條第1 項第1 款、第4
    款之加重竊盜罪。又被告先後就犯罪事實(一)與洪慈憶間、犯
    罪事實(二)與洪慈憶及徐雨勝間之竊盜犯行，有犯意聯絡及行
    為分擔，均為共同正犯。被告先後所犯各罪，時間緊接，手
    法相同，所犯為基本構成要件相同之罪，顯係基於概括犯意
    反覆為之，為連續犯，應依刑法第56條之規定，論以其中情
    節較重之結夥3 人以上竊盜1 罪，並加重其刑。爰審酌被告
    與其他共犯夜間侵入住宅、復結夥3 人以上竊取他人財物，
    非但侵害他人財產法益，所為亦危害社會治安非輕，惟念其
    坦承犯行，犯後態度良好，且各次所竊財物價值非鉅，其中
    部分財物已發還被害人，所受損害已有減輕等一切情狀，量
    處如主文所示之刑，以資懲儆。
四、另被告乙○○前被訴於94年2 月13日5 時10分許，基於為自
    己不法之所有之意圖，在高雄市三民區○○○街與同盟二路
    口附近，竊取被害人黃敬挺車牌號碼7T-4421 號自用小客車
    車內之汽車雷達測速器1 個、太陽眼鏡1 副、香水1 瓶及高
    速公路回數票9 張之事實，業據臺灣高雄地方法院檢察署檢
    察官以94年度偵字第4222號提起公訴，並由本院94年度簡字
    第1625號判處拘役50日確定，此有上開判決及本院書記官辦
    案進行各簿1 份在卷可稽。惟被告竊取被害人黃敬挺之上開
    物品與本案竊盜犯行之犯意各別，已據被告於本院審理中供
    明在卷，是本案與前案竊盜犯行顯非基於概括犯意而為之，
    而無裁判上一罪之連續犯關係，本院自得予以審理，附此敘
    明。
五、公訴意旨雖認被告乙○○夥同洪慈憶、徐雨勝，未經告訴人
    丙○○、甲○○之同意，基於侵入他人建築物之犯意聯絡，
    無故侵入「海世界餐廳」，因認被告涉犯刑法第306 條第1
    項侵入住宅罪嫌云云。惟按告訴乃論之罪，未經告訴者，法
    院應諭知不受理之判決，刑事訴訟法第303 條第3 款定有明
    文。惟遍查全卷，被害人丙○○、甲○○並未提出侵入建築
    物之告訴，惟因公訴人認此部分與前揭論罪科刑之結夥3 人
    以上竊盜事實部分，有方法結果之牽連關係，即有裁判上一
    罪關係，依審判不可分原則，爰不另為不受理之諭知，併此
    敘明。
據上論斷，應依刑事訴訟法第273 條之1 第1 項、第284 條之1
、第299 條第1 項前段、刑法第28條、第56條、第321 條第1 項
第1 款、第4 款，判決如主文。
本案經檢察官李奇哲到庭執行職務。
中　　華　　民　　國　　94　　年　　8 　　月　　31　　日
                  鳳山刑事第1庭      法　官  林芳華
以上正本證明與原本無異。
如不服本判決，應於判決送達後10日內，向本院提出上訴狀。
中　　華　　民　　國　　94　　年　　9 　　月　　1 　　日
                                     書記官  賴佳慧
本案論罪科刑法條全文
刑法第321條
犯竊盜罪而有左列情形之一者，處6月以上、5年以下有期徒刑：
一  於夜間侵入住宅或有人居住之建築物、船艦或隱匿其內而犯
    之者。
二  毀越門扇、牆垣或其他安全設備而犯之者。
三  攜帶兇器而犯之者。
四  結夥3人以上而犯之者。
五  乘火災、水災或其他災害之際而犯之者。
六  在車站或埠頭而犯之者。
前項之未遂犯罰之。
